臺中高等行政法院判決
                                       110年度訴字第61號
                                     110年9月2日辯論終結
原      告　上暐國際有限公司


代　表　人　高維志

被      告　財政部關務署臺中關

代　表　人　劉莉莉
訴訟代理人　李育琪
          　劉欣芳
上列當事人間違反海關緝私條例事件，原告不服財政部中華民國
110年1月14日台財法字第10913945780號訴願決定，提起行政訴
訟，本院判決如下︰
　　主  文
一、原告之訴駁回。
二、訴訟費用由原告負擔。
    事實及理由
壹、程序方面：
  ㈠本件原告經合法通知，未於言詞辯論期日到場，核無行政訴
    訟法第218條準用民事訴訟法第386條所列各款情形，爰依被
    告之聲請，由其一造辯論而為判決。
  ㈡本件原告起訴時狀載訴之聲明為：「訴願決定及原處分均撤
    銷。」（見本院卷第15頁），嗣於民國（下同）110年5月11
    日準備程序期日將訴之聲明更正為：「訴願決定及原處分關
    於第1項供外銷歐盟折疊電動輔助腳踏車的部分均撤銷。」
    （見本院卷第94頁），核其所為乃本於相同基礎事實，將原
    為未臻妥適之訴之聲明更正使符合法定程式及減縮部分聲明
    ，於法要無不合，本院自應就更正後之聲明為審判。
貳、實體方面：
一、爭訟概要：
    緣原告於108年8月20日向被告報運中國大陸產製貨物1批（
    進口報單號碼：第DA/08/215/F1172號），原核定按C3X（儀
    器查驗應補單）方式通關，嗣依實際來貨情形，改按人工查
    驗結果（下稱系爭來貨）：第1項貨物，原申報名稱為「60
    箱車架」，更正為「供外銷歐盟摺疊電動輔助腳踏車（含車
    架、控制器）」；第2項貨物，原申報名稱為「77箱車架」
    ，更正為「電動腳踏車架（含電線組）」；另增列匿未申報
    之第9項貨物「充電器（INPUT：AC100V-240V-1.8A OUTPUT
    ：42V-2.0A）」25 PCE、第10項貨物「輪胎（20×4.0）KEN
    DA」8 PCE及第11項貨物「橡膠內胎（20×3.5）KENDA」8PC
    E。因原告急需提領貨物，除第1項貨物改列貨品分類號別第
    8711.60.20.00-7號，輸入規定MW0（大陸物品不准輸入），
    依規定予以扣押外，其餘貨物依關稅法第18條第2項規定，
    准原告繳納相當金額保證金，先予放行，並送財政部關務署
    基隆關（下稱基隆關）辦理查價作業。被告依據基隆關查復
    結果，該批貨物遞依關稅法第35條規定，將第1項貨物改按
    FOB USD 250元/PCE、第9項貨物按FOB USD 2元/PCE、第10
    項貨物按FOB USD 5元/PCE及第11項貨物按FOB USD 3元/PCE
    核估價格，其餘貨物則按原申報價格核估，並審認原告報運
    貨物進口，第1項貨物因未能取具經濟部專案輸入許可文件
    ，涉虛報進口貨物名稱，逃避管制之違章成立，依海關緝私
    條例第37條第3項轉據同條例第36條第1項及第3項規定，處
    第1項貨物貨價1倍之罰鍰新臺幣（下同）475,925元，併沒
    入貨物；第2項貨物涉虛報進口貨物名稱、第9項至第11項貨
    物涉虛報進口貨物名稱及數量（匿未申報），逃漏稅款之違
    章成立，依海關緝私條例第37條第1項及第44條規定，處所
    漏進口稅額1.5倍之罰鍰8,830元，並追徵進口稅5,887元。
    原告不服，申請復查，經被告以109年8月20日中普業二字第
    1091004065號復查決定駁回，提起訴願，復經財政部以110
    年1月14日台財法字第10913945780號訴願決定駁回，於是提
    起本件行政訴訟。
二、原告起訴主張及聲明：
  ㈠主張要旨：
    系爭來貨之第1項貨物，實際來貨為60件20吋電動自行車架
    含控制器之零件，並非整車，不但為事實，亦經訴願書理由
    二肯定認可在案。原告對於系爭來貨之第1項貨物，實際來
    貨為20吋電動自行車含控制器，但為管制品，違反海關緝私
    條例第36、37條規定亦無異議。但被告對於系爭來貨之第1
    項貨物之完稅價格，未依關稅法第31、32、33、34條核價，
    而以第35條核價為每件FOB USD 250元，有所不服：
  1.訴願決定書中理由四之㈤⒈中所述關稅法第31條第2項及第
    32條第3項規定，同樣貨物指其生產國別、物理特性、品質
    及商譽等均與該進口貨物相同者；類似貨物，指與該進口貨
    物雖非完全相同，但其生產國別及功能相同，特性及組成之
    原材料相似，且在交易互為替代者來參考核價。本案系爭來
    貨之第1項貨物為60件20吋電動腳踏車車架含控制器，與同
    進口報單之系爭來貨第2項貨物80件電動自行車車架含電線
    組，因兩者合乎關稅法第31條、第32條所規定的生產國別、
    物理特性及功能品質及相同工廠材料組成（見報單及合約書
    ），為相同或類似產品，但被告同時核定系爭來貨第1項價
    格為每件FOB USD 250元，而相同或類似產品之第2項貨物為
    每件FOB USD 22元，兩者相差10倍，顯然未依關稅法第31條
    、第32條規定核定。
  2.訴願決定理由四之㈤⒉中所述第1項貨物，與第2項貨物為同
    時間及相同合約書之相同進口報單進口，只是尺寸上不同之
    相同或類似貨物，難道尺寸的差距會影響生產國別、物理特
    性、品質及商譽功能組成材料之相同或類似貨物。
  3.訴願決定理由四之㈤⒉中所述第1項貨物，已含車把、前叉
    、鍊條、踏板、前後座及控制器，不能和第2項貨物在交易
    上可互為替代之類似貨物，但實際第2項貨物亦含前叉、車
    把、鍊條、踏板、前盤座，只是不含控制器，且車把、前叉
    、鍊條、踏板、前後座只是有組合須增加工資，且在108年8
    月20日各項電動自行車零件分別在進口報單已申報在案，與
    第1項貨物之完稅價格無關，因已另行分別申報。且和類似
    貨物在交易上可互為替代之類似貨物之定義，不因20吋或26
    吋及不可在交易上可互為替代者。
  4.訴願決定書中四之㈤⒊中提到被告調閱海關資料庫，查無經
    海關核定之同類或類似貨物之交易價格，並非事實。因原告
    同業中從無停止進口電動自行車架組（含不相同零件或類似
    零件，經海關核價放行之產品），且目前被告私貨倉庫裡，
    電動自行車整車或電動自行車車架組經海關核價准予被拍賣
    者，比比皆是，原告提出網站資訊拍賣電動自行車重型車種
    80%整車最近核底價每件價格新臺幣（下同）2,500元，且在
    110年2月或3月，以每件2,800元賣出。故訴願決定所述並非
    事實。
  5.被告對於本案未依關稅法第31條及32條規定核估，而且目前
    被告核定或電腦查價之電動自行車架價格差距過大，敬請鈞
    院明察並發還被告重新核價等語。
  ㈡聲明：訴願決定及原處分關於第1項供外銷歐盟折疊電動輔
    助腳踏車的部分均撤銷。
三、被告答辯及聲明：
  ㈠答辯要旨：
  1.原告違章事證明確，被告依海關緝私條例第37條第1項、第3
    項、第36條第1項、第3項、第44條、關稅法第29條、第31條
    、第32條、第33條、第34條、第35條，以及財政部101年11
    月8日台財關字第10100653890號函等規定，據以論處，於法
    應屬有據。
  2.原告起訴主張：本案第1項來貨為20吋電動自行車架（含控
    制器）及本案第2項來貨電動自行架（含電線組），兩者只
    是尺寸不同，其生產國別、物理特性、品質及商譽均相同，
    符合關稅法第31、32條相同或類似貨物，海關核定價格卻相
    差10倍，顯然未依關稅法第31、32條規定核定等語。經查：
    ⑴依關稅法第31條第2項、第32條第2項及財政部關務署108
      年8月6日台關政稅字第1086003220號函公布有關進口電動
      機器腳踏車主要特性認定原則等規定可知，車架含控制器
      被認定具有完整或完成電動機器腳踏車（或電動輔助腳踏
      車）之主要特性，但車架僅有電線組（不含控制器）則否
      ，足資證明此兩種組合之特性、功能及重要性有顯著差異
      。
    ⑵再查，因電動輔助腳踏車之型號、功能、材質及設計新穎
      等特性，同工廠製作之產品是否能符合「物理特性、品質
      」均相同，於價格上參據比附，已非無疑。況本案第1項
      貨物為20吋折疊式電動輔助腳踏車之車架含控制器，第2
      項貨物為26吋電動輔助腳踏車之車架，二者輪框直徑（20
      吋、26吋）不同，車架設計（摺疊與否）不同，甚難謂其
      特性及組成之原材料相似，在交易上可互為替代之類似貨
      物。且第1項貨物依實際來貨查驗結果，已含車把、前叉
      、鍊條、踏板、前後座及控制器，複雜性已明顯與第2項
      貨物僅為單純車架不同，依前述財政部函釋規定，實已具
      有相當於完整或完成電動輔助腳踏之主要特性，按海關進
      口稅則解釋準則二（甲）規定，稅則認定上屬電動輔助腳
      踏車範疇，與第2項貨物僅具零組件地位，顯有不同。原
      告稱兩者僅係尺寸及有無「控制器」之差別而應為同樣或
      類似貨物云云，顯係誤解法條，殊不足採。
  3.原告起訴主張：電動自行車整車或車架組許多同業均有進口
    ，且海關私貨倉庫被拍賣比比皆是，被告調閱海關資料庫查
    無海關核定之同類或類似貨物之交易價格並非事實等語。經
    查，本案經基隆關調閱海關資料庫，查無來貨出口時或出口
    前、後30日內業經海關依關稅法第29條核定之同樣貨物或類
    似貨物交易價格可資援用，自無從適用同法第31、32條規定
    核估完稅價格，原告起訴理由核與事實不符。另原告稱同業
    多有進口電動自行車架組云云，惟並未提出相關廠牌、型號
    、特性、品質等資訊以證明與本案貨物為相同或類似貨物，
    自難憑採。至海關私貨倉庫所執行之拍賣作業性質非屬社會
    一般商業交易，其底價價格尚難援引比照，原告所稱殊無可
    採。
  4.第1項貨物無法按關稅法第33條或第34條規定，以國內銷售
    價格或計算價格核估完稅價格，被告爰按同法第35條規定，
    依查得資料以合理方法核估完稅價格：
    ⑴依原告提供之銷項發票與說明書、經濟部國際貿易局108
      年8月19日貿服字第1080005891號函及經濟部108年9月17
      日經授貿字第10840045150號函，原告原預定以優惠關稅
      （PT）免稅進口之方式，進口第1項貨物，嗣銷售予杭力
      龍實業有限公司組裝成電動自行車，再出口銷售至荷蘭。
      因系爭貨物並未放行，且經濟部認定該貨物國內廠商有承
      製能力，未便同意專案輸入，理無國內銷售價格，又原告
      亦無法提供相同或類似貨物於進口時或進口前、後，在國
      內按其輸入原狀於第一手交易階段，售予無特殊關係者最
      大銷售數量之單位價格，無法依關稅法第33條規定，以國
      內銷售價格核估完稅價格。
    ⑵又原告未能提供生產該進口貨物之成本及費用、該進口貨
      物（同級或同類別）由輸出國生產銷售至中華民國之正常
      利潤與一般費用等資料，是本件亦無從依關稅法第34條以
      生產成本、費用及利潤之計算價格核估。被告遂按同法第
      35條規定，依查得資料以合理方法核估完稅價格。
    ⑶第1項貨物之價格，據基隆關調查結果，其類似貨物於歐
      盟網站零售價格為EUR 1,699元/UNT，於中國大陸網站出
      口價格為USD 459元-499元/UNT，顯高於原告申報價格；
      為求價格核估過程慎重計，基隆關依「海關詢價專業商審
      核作業規範」規定，選任長年從事進出口機器腳踏車及其
      相關配件製品之專業商，就來貨貨樣照片，詢得第1項貨
      物合理行情價格為USD 250元-300元/UNT。準此，被告依
      關稅法第35條規定，按USD 250元/UNT核估第1項貨物完稅
      價格，應屬有據。
  5.按進口貨物是否有虛報情事，係以報單原申報與實際來貨是
    否相符為認定依據，當原申報與實際進口貨物現狀不符，即
    有違反誠實申報之作為義務，構成海關緝私條例第37條所稱
    「虛報」；易言之，進口貨物係採申報及查驗制度，並課以
    進口人誠實申報所運貨物名稱、數量、重量、品質、規格、
    價值及產地等義務，如有虛報情事致違反海關緝私條例者，
    即有違反誠實申報之作為義務。原告對於進口貨物內容之正
    確性應慎重處理，以盡誠實申報之義務，原告為系爭來貨之
    進口人，即有妥為查明輸入規定及善盡誠實申報之義務，其
    既未於報關前先確認貨名及數量致生虛報，則原告有應注意
    能注意而未注意之過失，依行政罰法第7條第1項規定，自不
    得免罰，被告所為處分，應屬適法允當。
  6.綜上所述，原告所持理由既非可採，原處分、復查決定及訴
    願決定認事用法亦均無違誤等語。
  ㈡聲明：駁回原告之訴。
四、爭點：
    系爭來貨之第1項貨物【原申報名稱為「60箱車架」，被告
    更正為「供外銷歐盟摺疊電動輔助腳踏車（含車架、控制器
    ）」】為管制品，違反海關緝私條例第37條，經被告依關稅
    法第35條規定核價為每件FOB USD 250元，是否適法？
五、本院的判斷：
  ㈠前提事實：
    前揭爭訟概要之事實，除前列之爭點事項外，其餘為兩造所
    不爭執，並分別有如附表所示各項資料可查（甲證1、2、3
    ；乙證1、2、6、7、8、9、10。本件判決相關證據之編號詳
    附表）。
  ㈡系爭來貨之第1項貨物【原申報名稱為「60箱車架」，被告
    更正為「供外銷歐盟摺疊電動輔助腳踏車（含車架、控制器
    ）」】為管制品，違反海關緝私條例第36條及第37條，經被
    告依關稅法第35條規定核價為每件FOB USD 250元，是否適
    法？
  1.應適用的法令：
    ⑴關稅法第29條規定：「（第1項）從價課徵關稅之進口貨
      物，其完稅價格以該進口貨物之交易價格作為計算根據。
      （第2項）前項交易價格，指進口貨物由輸出國銷售至中
      華民國實付或應付之價格。……（第5項）海關對納稅義
      務人提出之交易文件或其內容之真實性或正確性存疑，納
      稅義務人未提出說明或提出說明後，海關仍有合理懷疑者
      ，視為無法按本條規定核估其完稅價格。」第31條第1項
      前段規定：「進口貨物之完稅價格，未能依第29條規定核
      定者，海關得按該貨物出口時或出口前、後銷售至中華民
      國之同樣貨物之交易價格核定之。」第32條第1項前段規
      定：「進口貨物之完稅價格，未能依第29條及前條規定核
      定者，海關得按該貨物出口時或出口前、後銷售至中華民
      國之類似貨物之交易價格核定之。」第33條第1項規定：
      「進口貨物之完稅價格，未能依第29條、第31條及前條規
      定核定者，海關得按國內銷售價格核定之。」第34條規定
      ：「（第1項）進口貨物之完稅價格，未能依第29條、第
      31條、第32條及前條規定核定者，海關得按計算價格核定
      之。（第2項）前項所稱計算價格，指下列各項費用之總
      和：一、生產該進口貨物之成本及費用。二、由輸出國生
      產銷售至中華民國該進口貨物、同級或同類別貨物之正常
      利潤與一般費用。三、運至輸入口岸之運費、裝卸費、搬
      運費及保險費。」第35條規定：「進口貨物之完稅價格，
      未能依第29條、第31條、第32條、第33條及前條規定核定
      者，海關得依據查得之資料，以合理方法核定之。」
    ⑵海關緝私條例第36條第1項及第3項規定：「（第1項）私
      運貨物進口、出口或經營私運貨物者，處貨價3倍以下之
      罰鍰。……（第3項）前2項私運貨物沒入之。」第37條第
      1項及第3項規定：「（第1項）報運貨物進口而有下列情
      事之一者，得視情節輕重，處所漏進口稅額5倍以下之罰
      鍰，或沒入或併沒入其貨物：一、虛報所運貨物之名稱、
      數量或重量。二、虛報所運貨物之品質、價值或規格。三
      、繳驗偽造、變造或不實之發票或憑證。四、其他違法行
      為。……（第3項）有前2項情事之一而涉及逃避管制者，
      依前條第1項及第3項規定處罰。」第44條規定：「有違反
      本條例情事者，除依本條例有關規定處罰外，仍應追徵其
      所漏或沖退之稅款。但自其情事發生已滿5年者，不得再
      為追徵或處罰。」
    ⑶財政部101年11月8日台財關字第10100653890號令：「一
      、海關緝私條例第3條、第37條、第38條、第39條及第53
      條所稱『管制』之涵義相同，係指進口或出口下列依規定
      不得進口或出口或管制輸出入之物品：……㈢臺灣地區與
      大陸地區貿易許可辦法規定不得輸入之大陸物品……。」
      又財政部關務署108年8月6日台關政稅字第1086003220號
      函修正之「進口電動機器腳踏車主要特性認定原則」第3
      點規定：「三、進口未組合之電動機器腳踏車零組件，組
      合後具有相當於完整或完成電動機器腳踏車之特性，依海
      關進口稅則解釋準則二（甲）規定，應具備下列要件，方
      認定具有主要特性：㈠構成一台相當之完整或完成電動機
      器腳踏車必須包含有車架（不論有無手把轉向裝置、前叉
      或煞車制動裝置），且至少必須具備下列任一部分零組件
      :1、動力系統零組件（馬達）。2、控制系統零組件（控
      制器，不論有無電氣線組）。3、行駛操縱系統零組件（
      任一輪圈，不論有無輪胎）。㈡前款零組件組合方法不考
      慮其複雜性。但零組件不得再做進一步加工。」
  2.本件原告進口之系爭來貨第1項貨物，其所申報之貨物名稱
    為「60箱車架」，惟實際來貨係中國大陸產製之「供外銷歐
    盟摺疊電動輔助腳踏車（含車架、控制器）」，非屬經濟部
    公告准許輸入之中國大陸物品項目，又未依規定取得專案輸
    入許可文件而不准輸入，原告實已構成海關緝私條例第37條
    第3項逃避管制之虛報責任，經被告依海關緝私條例第37條
    第3項轉據同條例第36條第1項及第3項規定，處第1項貨物貨
    價1倍之罰鍰，併沒入貨物，原告對此並不爭執，惟就第1項
    貨物完稅價格之核估，主張該貨物不得依關稅法第35條規定
    核估完稅價格等云，然被告則認該第1項貨物未能依關稅法
    第29條、第31條、第32條、第33條及第34條規定核估，遂依
    第35條規定核估每件為USD 250元。是本件爭點在於被告對
    於第1項貨物之完稅價格之核估是否合法。
  3.經查，第1項貨物無法按關稅法第29條規定，以原告申報之
    交易價格核估完稅價格：
    ⑴原告雖於復查階段提出交易合約及匯款水單，惟該合約相
      對人及水單受款人為HAINING CHUANGYUAN SOLAR ENERGY
      TECHNOLOGY CO., LTD（下稱H公司），與本件進口報單之
      賣方杭州幕恩奇貿易有限公司（見原處分卷1第1頁）不符
      。另經函請中央銀行外匯局提供原告自108年3月至109年3
      月外匯交易資料，雖原告於108年8月7日確有該水單之匯
      出紀錄（外匯交易資料金額與水單金額相符），惟其匯款
      日期（108年8月7日）早於本件進口日期（108年8月18日
      ），而匯款名義不符交易模式（匯款申報分類70A，付款
      人已自行辦理進口通關的貨款；惟匯款時貨物尚未辦理進
      口通關），況匯款金額USD 56,900元（見原處分卷2第21
      頁），與本件報單離岸價格USD 4,997.5元（起岸價格USD
      5,097.5元）（見原處分卷1第1頁）差異甚鉅，顯有異常
      。
    ⑵為確認本件報關發票真偽、實際交易價格及匯款受款人H
      公司之關係，基隆關曾函請香港辦事處經濟組向報單賣方
      及國外受款人協查（見原處分卷2第31頁），惟迄今未見
      回復。是本件被告已踐行調查程序，並依各項證據（金流
      及文件）綜合評價後，認系爭來貨第1項貨物依申報交易
      價格作為報關價格之真實性仍有合理懷疑，乃依關稅法第
      29條第5項規定，視為無法按該條規定核估完稅價格，並
      無不合。
  4.次查，第1項貨物無法按關稅法第31條或第32條規定，以同
    樣貨物或類似貨物之交易價格核估完稅價格：
    ⑴依關稅法第31條第2項及第32條第3項規定，同樣貨物，指
      其生產國別、物理特性、品質及商譽等均與該進口貨物相
      同者；類似貨物，指與該進口貨物雖非完全相同，但其生
      產國別及功能相同，特性及組成之原材料相似，且在交易
      上可互為替代者。本件原告所爭執者，乃系爭來貨第2項
      貨物與第1項貨物係同品牌同工廠製作，第2項貨物與第1
      項貨物僅係有無「控制器」之差別，是第2項貨物為第1項
      貨物之類似貨物。
    ⑵惟查，第1項貨物為20吋折疊式電動腳踏車之車架含控制
      器，第2項貨物為26吋電動腳踏車之車架，二者輪框直徑
      不同，車架設計（摺疊與否）不同，甚難謂其特性及組成
      之原材料相似，且在交易上可互為替代之類似貨物。況第
      1項貨物依實際來貨查驗結果，已含車把、前叉、鍊條、
      踏板、前後座及控制器，依前述實已具有相當於完整或完
      成電動機器腳踏車之特性，按海關進口稅則解釋準則二（
      甲）規定，屬進口電動機器腳踏車，與第2項貨物僅具零
      組件地位，顯有不同。
    ⑶另被告經調閱海關資料庫，查無業經海關核定之同樣或類
      似貨物之交易價格，是本件無法依關稅法第31條或第32條
      規定，以同樣貨物或類似貨物之交易價格核定，並無違誤
      。
    ⑷至於原告主張電動自行車整車或車架組許多同業均有進口
      ，且海關私貨倉庫被拍賣比比皆是，原告提出網站資訊拍
      賣電動自行車重型車種80%整車最近核底價每件價格新臺
      幣2,500元，且在110年2月或3月，以每件新臺幣2,800元
      賣出乙節。惟查，海關私貨倉庫所執行之拍賣作業性質非
      屬社會一般商業交易，其底價價格尚難作為核價之參考，
      原告上開主張，尚非可採。
  5.又查，第1項貨物無法按關稅法第33條或第34條規定，以國
    內銷售價格或計算價格核估完稅價格：
    ⑴依原告提供之銷項發票與說明書、經濟部國際貿易局108
      年8月19日貿服字第1080005891號函及經濟部108年9月17
      日經授貿字第10840045150號函，原告原預定以優惠關稅
      （PT）免稅進口之方式，進口第1項貨物銷售予杭力龍實
      業有限公司組裝成電動自行車後，再出口銷售至荷蘭。因
      系爭來貨並未放行，且經濟部認定第1項貨物國內廠商有
      承製能力，未便同意專案輸入，故無國內銷售價格；又原
      告亦無法提供相同或類似貨物於進口時或進口前、後，在
      國內按其輸入原狀於第一手交易階段，售予無特殊關係者
      最大銷售數量之單位價格，是本件無法依關稅法第33條規
      定，以國內銷售價格核估完稅價格。
    ⑵又本件原告未能提供生產該進口貨物之成本及費用、該進
      口貨物（同級或同類別）由輸出國生產銷售至中華民國之
      正常利潤與一般費用等資料，是本件亦無從依關稅法第34
      條以生產成本、費用及利潤之計算價格核估。
  6.是以，被告得按關稅法第35條規定，依查得資料以合理方法
    核估完稅價格：
    ⑴本件第1項貨物因均無法依關稅法第29條、第31條、第32
      條、第33條及第34條規定核價，被告自得依關稅法第35條
      規定，依查得資料以合理方法核估完稅價格。
    ⑵經查，依據基隆關調查結果，第1項貨物之類似貨物於歐
      盟網站之零售價格為每件EUR 1,699元（見原處分卷2第35
      頁），於中國大陸網站出口價格為每件USD 459元至499元
      （見原處分卷2第37頁）。基隆關考量價格核估過程之慎
      重，依「海關詢價專業商審核作業規範」規定（見原處分
      卷2第39頁至第40頁），選任長年從事進出口機器腳踏車
      及其相關配件製品之專業商「漢達股份有限公司」，就來
      貨貨樣照片，詢得第1項貨物合理行情價格為每件USD 250
      元至300元（不含馬達與電池）（見原處分卷2第41頁至第
      49頁）。故本件被告依關稅法第35條規定，按每件USD250
      核估第1項貨物完稅價格，並無違誤。
  ㈢綜上所述，本件被告審認系爭來貨之第1項貨物為管制品，
    原告報運進口違反海關緝私條例第37條，經被告依關稅法第
    35條規定核價為每件FOB USD 250元並無違誤，原告所執主
    張均難謂有理由，本件原處分應予維持。
  ㈣本件判決基礎已經明確，兩造其餘的攻擊防禦方法及訴訟資
    料經本院斟酌後，核與判決結果不生影響，無一一論述的必
    要，併此敘明。
六、結論：原處分關於第1項供外銷歐盟折疊電動輔助腳踏車的
    部分並無違誤，訴願決定關於此部分予以維持，亦無不合。
    原告訴請撤銷為無理由，應予駁回。
中　　華　　民　　國　　110　年　　9　　月　　16  　　日
                臺中高等行政法院第二庭
                          審判長法  官　劉  錫  賢
                                法  官　林  靜  雯
                                法  官　莊  金  昌
以上正本證明與原本無異。
如不服本判決，應於送達後20日內，向本院提出上訴狀，其未表
明上訴理由者，應於提出上訴後20日內向本院補提理由書（均須
按他造人數附繕本）；如於本判決宣示或公告後送達前提起上訴
者，應於判決送達後20日內補提上訴理由書（須附繕本）。未表
明上訴理由者，逕以裁定駁回。
上訴時應委任律師為訴訟代理人，並提出委任書，但符合下列情
形者，得例外不委任律師為訴訟代理人：
┌─────────┬────────────────┐
│得不委任律師為訴訟│         所  需  要  件         │
│代理人之情形      │                                │
├─────────┼────────────────┤
│（一）符合右列情形│1.上訴人或其法定代理人具備律師資│
│　　　之一者，得不│  格或為教育部審定合格之大學或獨│
│　　　委任律師為訴│  立學院公法學教授、副教授者。  │
│　　　訟代理人　  │2.稅務行政事件，上訴人或其法定代│
│                  │  理人具備會計師資格者。        │
│                  │3.專利行政事件，上訴人或其法定代│
│                  │  理人具備專利師資格或依法得為專│
│                  │  利代理人者。                  │
├─────────┼────────────────┤
│（二）非律師具有右│1.上訴人之配偶、三親等內之血親、│
│      列情形之一，│  二親等內之姻親具備律師資格者。│
│      經最高行政法│2.稅務行政事件，具備會計師資格者│
│      院認為適當者│  。                            │
│      ，亦得為上訴│3.專利行政事件，具備專利師資格或│
│      審訴訟代理人│  依法得為專利代理人者。        │
│                  │4.上訴人為公法人、中央或地方機關│
│                  │  、公法上之非法人團體時，其所屬│
│                  │  專任人員辦理法制、法務、訴願業│
│                  │  務或與訴訟事件相關業務者。    │
├─────────┴────────────────┤
│是否符合（一）、（二）之情形，而得為強制律師代理之例│
│外，上訴人應於提起上訴或委任時釋明之，並提出（二）所│
│示關係之釋明文書影本及委任書。                      │
└──────────────────────────┘
中　　華　　民　　國　　110　年　　9　　月　　16  　　日
                                書記官　許  騰  云


 附表、證據編號對照表
 ┌────┬────────────┬─────┬───┐
 │證據編號│證據名稱或內容          │所附卷宗  │頁碼  │
 ├────┼────────────┼─────┼───┤
 │甲證1   │財政部110年1月14日台財法│本院卷    │23-43 │
 │        │字第10913945780號訴願決 │          │      │
 │        │定書影本(同乙證10)      │          │      │
 ├────┼────────────┼─────┼───┤
 │甲證2   │被告109年3月6日109年第10│本院卷    │45-47 │
 │        │900071號處分書影本(同乙 │          │      │
 │        │證6)                    │          │      │
 ├────┼────────────┼─────┼───┤
 │甲證3   │進口報單(第DA/08/215/F11│本院卷    │49    │
 │        │72號)影本               │          │      │
 ├────┼────────────┼─────┼───┤
 │甲證4   │買賣合約書影本          │本院卷    │51    │
 ├────┼────────────┼─────┼───┤
 │甲證5   │被告拍賣之電動自行車架組│本院卷    │53-55 │
 │        │照片及資料              │          │      │
 ├────┼────────────┼─────┼───┤
 │乙證1   │進口報單(第DA/08/215/F11│原處分卷1 │1-2   │
 │        │72號)影本               │          │      │
 ├────┼────────────┼─────┼───┤
 │乙證2   │進口貨物第2項貨物照片影 │原處分卷1 │3     │
 │        │本                      │          │      │
 ├────┼────────────┼─────┼───┤
 │乙證3   │財政部關務署108年8月6日 │原處分卷1 │4     │
 │        │台關政稅字第1086003220號│          │      │
 │        │函                      │          │      │
 ├────┼────────────┼─────┼───┤
 │乙證4   │經濟部國際貿易局108年8月│原處分卷1 │5-7   │
 │        │19日貿服字第1080005891號│          │      │
 │        │函影本                  │          │      │
 ├────┼────────────┼─────┼───┤
 │乙證5   │經濟部108年9月17日經授貿│原處分卷1 │8-9   │
 │        │字第10840045150號函影本 │          │      │
 ├────┼────────────┼─────┼───┤
 │乙證6   │被告109年3月6日109年第10│原處分卷1 │10-11 │
 │        │900071號處分書影本(同甲 │          │      │
 │        │證2)                    │          │      │
 ├────┼────────────┼─────┼───┤
 │乙證7   │復查申請書影本          │原處分卷1 │13-14 │
 ├────┼────────────┼─────┼───┤
 │乙證8   │被告109年8月20日中普業二│原處分卷1 │17-23 │
 │        │字第1091004065號復查決定│          │      │
 │        │書影本                  │          │      │
 ├────┼────────────┼─────┼───┤
 │乙證9   │訴願書影本              │原處分卷1 │25-28 │
 ├────┼────────────┼─────┼───┤
 │乙證10  │財政部110年1月14日台財法│原處分卷1 │40-49 │
 │        │字第10913945780號訴願決 │          │      │
 │        │定書影本(同甲證1)       │          │      │
 └────┴────────────┴─────┴───┘